【裁判字號】    98,訴,1331
【裁判日期】    981217
【裁判案由】    違反毒品危害防制條例
【裁判全文】
臺灣屏東地方法院刑事判決              98年度訴字第1331號
公  訴  人  臺灣屏東地方法院檢察署檢察官
被      告  甲○○
上列被告因違反毒品危害防制條例案件，經檢察官提起公訴（98
年度毒偵字第1592號），本院於準備程序進行中，因被告就被訴
事實為有罪之陳述，經告知簡式審判程序意旨，並聽取公訴人及
被告之意見後，本院合議庭裁定由受命法官獨任依簡式審判程序
審理，判決如下：
    主  文
甲○○施用第一級毒品，累犯，處有期徒刑壹年。
    事  實
一、甲○○前於民國93年間因施用毒品案件，經本院以93年度毒
    聲字第160 號裁定觀察、勒戒，因認無繼續施用毒品之傾向
    ，而於93年4 月1 日釋放出所，嗣由台灣屏東地方法院檢察
    署檢察官以93年度毒偵字第50 4號為不起訴處分確定。又於
    95 年 間因施用毒品案件，經本院以95年度訴字第1123號判
    決判處有期徒刑10月確定。再於96年間因施用毒品案件，經
    本院以96年度訴字第1146號判決減為有期徒刑5 月確定，於
    97年9 月24日縮短刑期執行完畢。詎其仍不知悔改，基於施
    用第一級毒品海洛因及第二級毒品甲基安非他命之犯意，於
    98年9 月3 日12時5 分許，在其屏東縣屏東市○○里○○路
    480 巷10號之住家房間內，將海洛因及甲基安非他命併予摻
    水稀釋後，以針筒注射血管之方式，施用第一級毒品海洛因
    及第二級毒品甲基安非他命1 次。嗣其於同年9 月4 日15時
    15分許，在屏東市○○路與中正路口因形跡可疑為警盤查，
    得其同意搜索後，當場查獲其甫購買尚未施用之第一級毒品
    海洛因4 小包（驗前淨重分別為0.062 、0.060 、0.053 、
    0.063 公克；驗後淨重分別為0.052 、0.051 、0.043 、0.
    053 公克；持有第一級毒品之部分未據起訴），再經採集其
    尿液送驗後，結果呈嗎啡、可待因（即海洛因水解後之反應
    ）與甲基安他命陽性反應，始悉上情。
二、案經屏東縣政府警察局屏東分局報告台灣屏東地方法院檢察
    署檢察官偵查起訴。
    理  由
一、本件被告甲○○所犯係死刑、無期徒刑、最輕本刑為3 年以
    上有期徒刑以外之罪，其於準備程序就前揭被訴事實為有罪
    之陳述，經受命法官告知簡式審判程序之旨，並聽取其與公
    訴人之意見後，本院認無不得或不宜改依簡式審判程序進行
    之情事，依刑事訴訟法第273 條之1 第1 項、第284 條之1
    規定，裁定本件由受命法官獨任進行簡式審判程序，合先敘
    明。
二、上揭犯罪事實，業據被告於警詢及本院審理中坦承不諱；且
    被告於98年9 月4 日查獲後所採集之尿液，經屏東縣政府警
    察局屏東分局員警初步檢驗後，再送台灣檢驗科技股份有限
    公司檢驗均呈嗎啡（即海洛因水解後之反應）及甲基安非他
    命之陽性反應，此有台灣檢驗科技股份有限公司98年9 月21
    日編號KＺ000000000000號濫用藥物尿液檢驗報告1 紙、屏東
    縣政府警察局屏東分局毒品案件涉嫌人尿液採證編號姓名對
    照表、屏東縣政府警察局屏東分局初步檢驗報告各1 紙在卷
    可稽。此外，被告於查獲當時所扣到之白色粉末4 包，經台
    灣屏東地方法院檢察署檢察官送高雄市立凱旋醫院檢驗，亦
    檢出海洛因成分，有該院98年9 月16日高市凱醫驗字第1122
    6 號濫用藥物成品檢驗鑑定書在卷可佐，足徵被告確有購買
    海洛因施用之習慣。上述鑑驗結果，均係檢驗機關本於專業
    知識及以精密儀器或科學檢驗方法所得之結論，自可憑信，
    綜上足認，本案事證明確，被告上開犯行應堪認定。
三、被告前於93年間因施用毒品案件，經本院以93年度毒聲字第
    160 號裁定觀察、勒戒，因認無繼續施用毒品之傾向而於93
    年4 月1 日釋放出所，嗣由台灣屏東地方法院檢察署檢察官
    以93年度毒偵字第504 號為不起訴處分確定。又於95年間因
    施用毒品案件，經本院以95年度訴字第1123號判決判處有期
    徒刑10月確定，有台灣高等法院被告前案紀錄表在卷可查，
    是被告已於觀察勒戒執行完畢後5 年內再犯毒品案件，並經
    判處罪刑確定，是本件雖於5 年後再犯，仍應依法論罪科刑
    （最高法院97年度第5 次刑事庭會議決議意旨參照）。
四、查海洛因及甲基安非他命分屬毒品危害防制條例第2 條第2
    項第1 款、第2 款所稱之第一級、第二級毒品，不得持有、
    施用，被告竟持以施用，核其所為，係犯同條例第10條第1
    項、第2 項之施用第一級、第二級毒品罪。其施用前持有海
    洛因及甲基安非他命之低度行為，分別為施用之高度行為所
    吸收，不另論罪。被告以一注射施用行為一次施用第一級毒
    品海洛因及第二級毒品甲基安非他命，為想像競合犯，應從
    一重以施用第一級毒品罪處斷。被告有上開有期徒刑執行完
    畢之前案紀錄，有台灣高等法院被告前案紀錄表在卷可參，
    其受有期徒刑執行完畢後，5 年內故意再犯本件有期徒刑以
    上之罪，為累犯，應依刑法第47條第1 項加重其刑。爰審酌
    被告前因施用毒品案件，經觀察、勒戒執行完畢後，仍不思
    悔改，徹底去除施用毒品之惡習，竟又一次施用2 種毒品，
    益顯其無戒絕毒品之意且繼續沈淪毒海之中，意志力甚為薄
    弱，惟念及其施用毒品之犯行，在本質上乃屬戕害自己身心
    健康之行為，尚未害及他人，犯後坦承犯行並配合驗尿，態
    度尚佳及生活狀況、教育程度等一切情狀，量處如主文所示
    之刑。至被告本件施用毒品所用之針筒，已為被告丟棄，業
    據其供承在卷，復無證據證明現仍存在，爰不為沒收之諭知
    。又本案所扣得之第一級毒品海洛因4 包，為被告查獲當時
    甫購買尚未施用，業據被告供承在卷（偵卷第4 頁、本院卷
    第51頁），是該4 包海洛因與被告前開經有罪判決並諭知之
    犯行顯無關聯，應由檢察官另行處理，爰不為沒收銷燬之諭
    知，併此敘明。
據上論斷，應依刑事訴訟法第273 條之1 第1 項、第299 條第1
項前段，毒品危害防制條例第10條第1 項、第2 項，刑法第11條
前段、第55條、第47條第1 項，判決如主文。
本案經檢察官任亭到庭執行職務
中    華    民    國    98    年    12    月    17    日
                  刑事第二庭    法  官  劉怡孜
以上正本證明與原本無異。
如不服本判決應於收受判決後10日內向本院提出上訴書狀，並
應敘述具體理由；其未敘述上訴理由者，應於上訴期間屆滿後
20日內向本院補提理由書（均須按他造當事人之人數附繕本）
「切勿逕送上級法院」。
中    華    民    國    98    年    12    月    17    日
                                書記官  馮得弟
附錄本案論罪科刑之法條：
毒品危害防制條例第10條
施用第一級毒品者，處6 月以上5 年以下有期徒刑。
施用第二級毒品者，處3 年以下有期徒刑。


司法院資訊處製作；財團法人民間司法改革基金會備份。
